臺灣臺北地方法院民事判決　　　　　　 96年度簡上字第358號
上　訴　人　甲○○
被上訴人　　乙○○
　　　　　　丙○○
當事人間請求損害賠償事件，上訴人對於中華民國96年4月19日
本院臺北簡易庭96年度北簡字第11101號第一審判決提起上訴，
本院不經言詞辯論終結，判決如下：
    主      文
上訴駁回。
第二審訴訟費用新臺幣壹仟陸佰陸拾伍元由上訴人負擔。
    事實及理由
一、按當事人聲明上訴之事項，在法律上顯無理由時，第二審法
    院依民事訴訟法第463條，準用同法第249條第2項之規定，
    得不經言詞辯論逕以判決駁回之 (最高法院42年台上字第52
    6號判例意旨可資參照)。上揭規定，依同法第436條之1第3
    項規定，並為簡易訴訟程序之上訴程序所準用。
二、上訴人主張：其曾提起訴訟，先後為臺灣高雄地方法院90年
    度訴字第2091號、臺灣高等法院高雄分院92年度上字第15號
    、台灣高雄地方法院94年度雄簡字第5556號嗣變更為96年度
    雄訴字第3號所受理，其中臺灣高等法院高雄分院承辦法官
    偷改法庭筆錄與錄音帶。上訴人曾於民國94年2月28日以書
    面向司法院院長即被上訴人乙○○與當時擔任民事廳廳長之
    被上訴人丙○○陳情，渠等身為司法行政監督人員，應依法
    監督，卻未依法庭錄音辦法第11條規定調取法庭錄音，侵害
    上訴之權益，上訴人為全國廣大人民司法改善之公益提起本
    件訴訟，爰依民法第186條之規定，請求被上訴人連帶賠償
    上訴人新臺幣（下同）11萬元及自起訴狀繕本送達之翌日起
    至清償日止，按年息5%計算之利息，並願供擔保，請准為假
    執行之宣告云云。
三、本件未經言詞辯論，故被上訴人並無任何聲明或陳述。
四、原審為上訴人敗訴之判決，並駁回其假執行之聲請，上訴人
    不服，提起上訴，於本院聲明：(一)原判決廢棄；(二)被上訴人
    應連帶給付上訴人11萬元及自起訴狀繕本送達之翌日起至清
    償日止，按年息5%計算之利息；(三)願供擔保，請准為假執行
    之宣告。
五、按公務員因故意違背對於第三人應執行之職務，致第三人受
　　損害者，負賠償責任；其因過失者，以被害人不能依他項方
  　法受賠償時為限，負其責任；前項情形，如被害人得依法律
　  上之救濟方法，除去其損害，而因故意或過失不為之者，公
    務員不負賠償責任，民法第186條固定有明文。其中關於公
    務之過失責任，因國家賠償法已於70年7月1日施行，於該法
    第2條規定公務員之故意、過失責任，當事人已得依該法請
    求國家賠償，依民法第第186條第1項後段之規定，當事人自
    不得向公務員主張過失侵權行為責任。又侵權行為損害賠償
    之債，除行為人主觀上須有故意或過失外，其行為必須不法
    ，並致被害人受有損害，且該損害與行為人之行為間，有相
　　當因果關係為成立要件。經查，本件上訴人係主張被上訴人
 　 未盡司法行政監督之責，核其情形，尚難認為有故意不法行
    為存在，已與上開民法第186條規定公務員侵權行為損害賠
    償責任之要件有間，且依被上訴人所述，其並無現實之損害
    存在，縱認其有損害發生，其損害亦與其主張被上訴人未盡
    行政監督間，無相當因果關係存在，其依上揭規定，請求被
    上訴人連帶賠償其損害，洵無所據；又其主張為全國廣大人
    民司法改善之公益提起本件訴訟，更乏所據。上訴人提起本
    件訴訟，於法未合，顯無理由，不應准許，原審不經言詞辯
    論程序，逕予判決駁回上訴人之訴及假執行之聲請，並無不
    合。上訴意旨指摘原判決不當，求予廢棄改判，依其聲明上
    訴之事項，在法律上顯無理由，爰依民事訴訟法第436條之1
    第3項，第463條、第249條第2項規定，亦不經言詞辯論，逕
    判決駁回其上訴。至於上訴人聲請宣告假執行部分，因本件
    訴訟標的金額未逾150萬元，為二審終結事件，不得上訴第
    三審法院，上訴人此部分之聲明，與法亦有未合，併予敘明
    。
據上論結，本件上訴為顯無理由，依民事訴訟法第436條之1第3
項、第449條第1項、第78條、第87條第1項、第463條、第249條
第2項，判決如主文。
中　　華　　民　　國　　96　　年　　7　　月　　18　　日
                  民事第四庭審判長法  官  林麗玲
                                  法  官  黃柄縉
                                  法  官  劉坤典
以上為正本係照原本作成
本判決不得上訴
中　　華　　民　　國　　96　　年　　7　　月　　18　　日
                                  書記官  楊勝欽
